臺灣桃園地方法院刑事判決
110年度訴字第487號
公  訴  人   臺灣桃園地方檢察署檢察官
被      告   吳亞倫


上列被告因偽造文書等案件，經檢察官提起公訴（109年度偵字
第26320號），本院判決如下：
    主  文
一、吳亞倫犯附表五「主文」欄所示之罪，各處如附表五「主文
    」欄所示之刑。應執行有期徒刑壹年，如易科罰金，以新臺
    幣壹仟元折算壹日。
　　偽造之署押「EUAN」壹枚沒收；未扣案價值新臺幣陸佰元之
    汽油、價值新臺幣參仟零捌元之商品各壹批均沒收，於全部
    或一部不能或不宜執行沒收時，追徵其價額。
二、吳亞倫其餘被訴部分無罪。
    事  實
簡子豪於民國109年4月24日至4月25日凌晨間某時，在桃園市桃
園區大有路與寶山街附近，拾得丁立威遺失內含附表一所示信用
卡之皮夾，簡子豪隨後與吳亞倫持附表一所示信用卡，共同為下
列犯行（簡子豪涉犯部分，另由本院110年度訴字第1152號審理
中）：
吳亞倫及簡子豪共同意圖為自己不法之所有，基於行使偽造準
  私文書及詐欺得利之犯意聯絡，推由其中1人持附表二所示信
  用卡於附表二所示時間，以手機或其他可連接網路之設備連結
  網路，在線上輸入信用卡卡號、有效年月及驗證碼，表彰持卡
  人丁立威持卡消費之意，而偽造線上刷卡消費電磁紀錄之準私
  文書後，向所示之特約商店及各發卡銀行行使之，致特約商店
  陷入錯誤，因此詐得免予支付附表二所示網路商品價金之不法
  利益，足生損害於丁立威、特約商店及各發卡銀行。
吳亞倫及簡子豪共同意圖為自己不法之所有，基於詐欺取財之
  犯意聯絡，由吳亞倫於附表三編號1所示時間，利用信用卡小
  額消費無須簽帳單之特性，持附表三編號1所示信用卡向所示
  特約商店購買油品，致特約商店陷入持卡人丁立威有持卡消費
  之錯誤而交付價值新臺幣（下同）600元之油品予吳亞倫。
吳亞倫及簡子豪共同意圖為自己不法之所有，基於行使偽造私
  文書及詐欺取財之犯意犯意聯絡，由吳亞倫於附表三編號2所
  示時間，持附表三編號2所示信用卡向所示特約商店購買商品
  ，吳亞倫復於簽帳單上偽簽英文名字「EUAN」充作係信用卡主
  之姓名而行使，致特約商店陷入係持卡人丁立威持卡消費之錯
  誤，因此交付價值3,008元之商品予吳亞倫，足生損害於丁立
  威、特約商店及發卡銀行。
吳亞倫及簡子豪共同意圖為自己不法之所有，基於以不正方法
  由自動付款設備取得他人之物之犯意聯絡，由吳亞倫持附表四
  編號1-4所示信用卡於附表四編號1-4所示時間、地點，將信用
  卡插入自動付款設備即銀行ATM，表彰持卡人丁立威欲辦理預
  借現金之意，惟因輸入密碼多次錯誤，終未取得附表四編號1-
  4所示金額而止於未遂。
吳亞倫及簡子豪共同意圖為自己不法之所有，基於以不正方法
  由自動付款設備取得他人之物之犯意聯絡，由簡子豪持附表四
  編號5-6所示信用卡於附表四編號5-6所示時間、地點，將信用
  卡插入自動付款設備即銀行ATM，表彰持卡人丁立威欲辦理預
  借現金之意，惟因輸入密碼多次錯誤，終未取得附表四編號5-
  6所示金額而止於未遂。　
    理  由
壹、有罪部分
一、本判決有罪部分援引之供述及非供述證據，均係依法取得，
    並經本院於審理期日踐行合法之調查，檢察官、被告吳亞倫
    迄本院言詞辯論終結前，皆未爭執證據能力，自得採為判決
    之基礎。　　
二、認定事實所憑證據及理由
　　訊據被告固坦承有持附表三所示信用卡向附表三所示特約商
    片刷卡消費，惟矢口否認有何行使偽造準私文書、詐欺得利
    、詐欺取財、行使偽造私文書及以不正方式由自動付款設備
    取得他人財物之犯行，並辯稱：簡子豪告訴我那些卡片是他
    姐姐簡子瑄的卡片，我當時沒錢向簡子豪借卡片使用，我拿
    去加油，之後會還他錢，另外超商消費是我刷的，但是是簡
    子豪叫我去買的，東西也給簡子豪，其他的刷卡不是我使用
    的云云。　
　㈠查告訴人丁立威於109年4月25日上午8時許發現遺失內含附表
    一所示信用卡之皮夾，且附表一編號1、2、3所示信用卡，
    確於附表二所示時間遭使用於線上刷卡如附表二所示；附表
    一編號3所示信用卡，遭使用於特約商店刷卡購買油品如附
    表三編號1所示；附表一編號2所示信用卡，遭使用於特約商
    店購買商品如附表三編號2所示；附表一編號5所示信用卡，
    遭使用於預借現金然因輸入密碼失敗如附表四編號1-4所示
    ；附表一編號4所示信用卡，遭使用於預借現金然因輸入密
    碼失敗如附表四編號5-6所示等情，業據告訴人於警詢及偵
    查中證述明確（見偵26320卷第29-37、127頁），復有信用
    卡交易明細、盜刷簡訊翻拍照片可證（見偵26320卷第43-49
    、58-59頁），此部分之事實首堪認定。次查，被告於附表
    三編號1所示時間，有持附表三編號1所示信用卡向特約商店
    購買油品600元；於附表三編號2所示時間，有持附表三編號
    2所示信用卡向特約商店購買商品3,008元，且於簽帳單上簽
    「EUAN」後向店員行使等情，業據被告供承在卷（見訴487
    卷第176頁），並有信用卡交易明細、監視器翻拍照片、附
    表三編號2交易之簽單（見偵26320卷第43-45、53-54頁、訴
    487卷第37頁）可稽，此部分之事實亦堪認定。
　㈡又查，被告雖否認有持附表四編號1-4所示信用卡於附表四編
    號1-4所示時、地預借現金，惟依監視器翻拍照片（見偵263
    20卷第55-56頁）顯示，被告於109年4月25日晚間10時40分
    至10時45分間，確有在桃園市○○區○○路000號之7-11便利商
    店使用銀行ATM，再參附表一編號5之信用卡交易明細（見偵
    26320卷第47頁），可見附表一編號5之信用卡於109年4月25
    日晚間10時40分、41分確有在桃園市○○區○○路000號預借現
    金失敗之紀錄，足認被告有附表四編號3-4所示之預借現金
    行為。卷內雖無附表四編號1-2所示之監視器翻拍照片，然
    附表四編號1-2所示預借現金行為與附表四編號3-4所示預借
    現金行為，係持同一張即附表一編號5之信用卡所為，時間
    更僅相距約30分鐘，且地點僅距離數百公尺為本院職務上所
    知，自堪認附表四編號1-2所示預借現金行為亦係被告所為
    。再查，簡子豪有持附表一編號4所示信用卡，於附表四編
    號5-6所示時、地預借現金失敗等情，業據簡子豪供承在卷
    （見偵5870卷第8-9頁），並有信用卡交易明細、監視器翻
    拍照片可佐（偵26320卷第47、56-57頁），故此部分之事實
    也堪認定。是綜合壹、二、㈠所述，可知被告與簡子豪於109
    年4月25日上午4時50分許至109年4月25日晚間11時33分許間
    ，確持有告訴人如附表一編號2、3、4、5所示信用卡，而附
    表二編號1-2、4-5所示之消費亦係使用附表一編號2、3所示
    信用卡，且消費時間為109年4月25日上午5時41分許至109年
    4月25日上午9時32分許之間，則附表二編號1-2、4-5所示消
    費亦應為被告或簡子豪所為，另附表二編號3所示消費，係
    使用告訴人如附表一編號1所示信用卡，且與附表二編號4所
    示消費之時間相距1分鐘、金額相同，當足認附表二編號4所
    示消費也係被告或簡子豪所為。
　㈢又被告與簡子豪均係民國80年後出生之人，對線上刷卡需在
    線上輸入卡號、有效年限及驗證碼後，再以電磁紀錄傳送予
    特約商店及銀行始能完成刷卡定有所知悉。是以，被告明知
    附表一所示信用卡係簡子豪撿來的，卻仍與簡子豪約定於附
    表二、三、四所示時間，共同分持信用卡四處刷卡使用，更
    於附表二編號1-5所示消費，偽造電磁紀錄傳送予特約商店
    及發卡銀行，另於附表三編號2所示時、地刷卡消費時，偽
    簽非信用卡主之姓名於簽單上向特約商店行使，則被告主觀
    上與簡子豪自具有行使偽造準私文書、詐欺得利、詐欺取財
    、行使偽造私文書及以不正方法由自動付款設備取得他人之
    物之犯意聯絡，堪以認定。　
　㈣被告雖以前揭情詞置辯。然被告與簡子豪分持簡子豪拾獲告
    訴人所有之信用卡盜刷的事實，業經簡子豪於另案之警詢、
    偵查及準備程序中供承：我於109年4月24日某時在桃園區大
    有路及寶山街路口附近撿到幾張信用卡，我有分給被告使用
    並告知被告那些卡片是撿來的，被告就說不然我們拿去刷刷
    看，我自己使用其中2張信用卡提領現金，1張被機器吃掉，
    1張插入時顯示已掛失等語明確（見偵5870卷第7-9頁、偵16
    19卷第37-38頁、訴1152卷第51頁），且簡子豪所述亦與被
    告及簡子豪分持告訴人之信用卡四處刷卡如附表二、三、四
    所示之狀況相符；而倘若被告所持附表一編號2、3、5所示
    信用卡真為簡子瑄出借給簡子豪，簡子豪再出借給被告使用
    ，被告對該等信用卡即有正當使用權源，也應知悉信用卡預
    借現金之正確密碼。但被告於附表三編號2所示之交易中，
    不大方的簽上「簡子瑄」之姓名消費，而係隨意簽自己的英
    文名字，且被告持附表一編號5所示信用卡為附表四編號1-4
    預借現金時卻因不知正確密碼宣告失敗，此等情節均與被告
    正當取得信用卡使用之經驗法則相違，足見被告不曾取得附
    表一編號2、3、5所示信用卡主之授權，甚至根本不知道信
    用卡主是何人，才會有上開反於經驗法則之行為。由此更徵
    簡子豪前開供述方與事實相符，被告所辯均屬臨訟卸責之詞
    ，不足為採。
　㈤綜上小結，被告有事實欄、、、、所載行為之事證明確
    ，且所辯都不足採，犯行堪以認定，應依法論科。
三、論罪
　㈠核被告於事實欄所為，係犯刑法第216條、第210條、第220
    條第2項之行使偽造準私文書罪及刑法第339條第2項之詐欺
    得利罪。被告及簡子豪於附表二偽造告訴人信用卡號之電磁
    紀錄的行為屬於偽造交易資料之部分行為，渠後持偽造之交
    易資料傳送特約商店而行使，則偽造之低度行為已為行使之
    高度行為所吸收，不另論罪。又被告及簡子豪於附表二所示
    緊密時間，持附表二所示信用卡侵害同一特約商店之法益，
    依一般社會健全觀念，在時間差距上難以強行分開，應論以
    接續犯之一罪。另被告與簡子豪於事實欄所為，有犯意聯
    絡及行為分擔，應論以共同正犯。再被告以一行為觸犯行使
    偽造準私文書罪及詐欺得利罪為想像競合犯，應從一重論以
    行使偽造準私文書罪處斷。
　㈡核被告於事實欄所為，係犯刑法第339條第1項之詐欺取財罪
    。另被告與簡子豪於事實欄所為，有犯意聯絡及行為分擔
    ，應論以共同正犯。
　㈢核被告於事實欄所為，係犯刑法第216條、第210條之行使偽
    造私文書罪及刑法第339條第1項之詐欺取財罪。被告偽造「
    EUAN」之簽名屬偽造信用卡簽單之部分行為，其後持偽造之
    信用卡簽單行使，則偽造之低度行為已為行使之高度行為所
    吸收，不另論罪。又被告與簡子豪於事實欄所為，有犯意
    聯絡及行為分擔，應論以共同正犯。再被告以一行為觸犯行
    使偽造私文書罪及詐欺取財罪為想像競合犯，應從一重論以
    行使偽造私文書罪處斷。另起訴書雖未敍及事實欄行使偽
    造私文書之部分，然檢察官既已就被告為附表三編號2之行
    為為起訴，則行使偽造私文書與業經起訴之部分屬裁判上一
    罪關係亦為起訴效力所及，且本院已當庭告知罪名供被告辯
    論（見訴487卷第185頁），無礙被告之防禦權，自能就事實
    欄行使偽造私文書之部分，予以審理論罪，附此敘明。
　㈣核被告於事實欄、所為，均係犯刑法第339條之2第3、1項
    之以不正方法由自動付款設備取得他人之物未遂罪。又被告
    於附表四編號1-4所示緊密時間，持同一張信用卡侵害同一
    持卡人及銀行之法益；簡子豪於附表四編號5-6所示緊密時
    間，持同一張信用卡侵害同一持卡人及銀行之法益，依一般
    社會健全觀念，在時間差距上難以強行分開，均應各論以接
    續犯之一罪。再被告與簡子豪於事實欄、所為，有犯意聯
    絡及行為分擔，應論以共同正犯。另起訴意旨雖就事實欄
    、所載事實為起訴，然漏未論及刑法第339條之2第3、1項
    之罪，惟本院已當庭告知罪名供被告辯論（見訴487卷第185
    頁），無礙被告防禦權之行使，本院自得依刑法第339條之2
    第3、1項規定審理論罪，併予敘明。
　㈤被告於事實欄、、所載之犯行，係侵害不同之特約商店之
    法益；於事實欄、之犯行係持不同張之信用卡於有間隔之
    時間所為，自均係基於各別之犯意所為，故應就事實欄、
    、、、所載之犯行分論併罰(5罪)。　
四、量刑
　㈠刑之減輕：被告於事實欄、之犯行係未遂，爰依刑法第25
    條第2項規定減輕被告於事實欄、之犯行。
　㈡累犯：起訴意旨固於起訴書犯罪事實欄第1-6行記載被告前案
    執行完畢情形，據以主張被告構成累犯，請法院審酌是否加
    重其刑。惟公訴人未就被告構成累犯之事實及應加重其刑之
    事項具體指出證明方法，況被告執行完畢之各案均為施用毒
    品案件，亦與本案罪質不相同，故依最高法院刑事大法庭11
    0年度台上大字第5660號裁定及司法院大法官釋字第775號解
    釋意旨，本案無論以累犯及加重其刑之餘地。　
　㈢刑度：審酌被告未有尊重他人財產權觀念，竟與簡自豪共同
    以隨便的行為造成告訴人、各發卡銀行及特約商店受有包括
    物品損害及浪費報警、處理之時間，且被告犯後未嘗試賠償
    任何被害者，所為十分不該，犯後態度亦非甚佳，自應非難
    。次審酌被告行為時年齡、大學畢業、職旅宿業之智識程度
    、自陳家境貧困及素行等一切情狀，分別量處如主文第1項
    所示之刑，並定應執行之刑及諭知易科罰金之折算標準，以
    資懲儆。
五、沒收
　㈠查被告及簡子豪於附表二所消費之線上商品，業經特約商店I
    TUNES刷退，且被告及簡子豪於附表四所為之預借現金行為
    均失敗，有信用卡交易明細表可佐（見偵26320卷第45-49頁
    ），衡情ITUNES商店得藉由鎖定蘋果帳號等方式禁止被告及
    簡子豪使用附表二所獲得之線上商品，是應認被告於附表二
    、四之犯行，最終未保有或未獲得犯罪所得，爰不宣告沒收
    及追徵。
　㈡次查，被告於附表三編號1、2所為之犯行，分別獲得價值600
    元之汽油及價值3,008元之商品，未扣案且未發還給特約商
    店，自屬被告之犯罪所得，且別無其他證據可證簡子豪就上
    開汽油及商品有共同處分權限，爰依刑法第38條之1第1、3
    項規定，對被告宣告沒收及追徵。
  ㈢再查，被告於附表三編號2之犯行所偽造之署押「EUAN」1枚
    ，應依刑法第219條規定應宣告沒收。
　㈣又查，被告及簡子豪持有如附表一所示之信用卡，未扣案且
    未發還告訴人，惟告訴人已將該等卡片掛失，業據告訴人證
    述明確（見偵26320卷第30頁），而信用卡本身之價值甚低
    並得由持卡人隨時補辦，應屬不具刑法上重要之物，爰不宣
    告沒收及追徵。　　　　　
貳、無罪部分
一、公訴意旨略以：被告與簡子豪於109年4月25日凌晨某時，一
    起在桃園市桃園區大有路某萊爾富便利商店內，看到告訴人
    所遺失內含附表一所示物品、現金4,100元、花旗信用卡1張
    之皮夾，竟共同基於侵占遺失物之犯意聯絡，將該皮夾侵占
    入己。因認被告涉犯刑法第337條之侵占遺失物罪嫌。
二、按犯罪事實應依證據認定之，無證據不得認定犯罪事實；檢
    察官就被告犯罪事實，應負舉證責任；不能證明被告犯罪，
    應諭知無罪之判決，刑事訴訟法第154條第2項、第161條第1
     項、第301條第1項前段分別定有明文。是檢察官對於起訴
    之犯罪事實，若不能提出證據使通常一般人不致有所懷疑，
    而得確信起訴之犯罪事實為真之程度，則基於無罪推定原則
    ，應諭知被告無罪（最高法院76年台上字第4986號、92年台
    上字第128號判例意旨參照）。
三、本院之判斷：
　　查被告堅詞否認有何上開公訴意旨所指犯行，且簡子豪於警
    詢、偵查中及準備程序中，就簡子豪是自己撿到告訴人之皮
    夾而占為己有之情節供述明確（見偵5870卷第7-9頁、偵161
    9卷第37-38頁、訴1152卷第50-51頁），而刑法之侵占遺失
    物罪乃即成犯，既無其他證據可資佐證被告就侵占遺失物部
    分有犯意聯絡或行為分擔，基於罪疑唯輕、無罪推定原則，
    自應為被告有利之認定，爰就上開公訴意旨所指犯行為被告
    無罪之諭知。　　
參、據上論斷，依刑事訴訟法第299條第1項前段、第301條第1項
    前段，判決如主文。
本案經檢察官許炳文提起公訴，檢察官林奕瑋到庭執行職務。

中　　華　　民　　國　　111 　年　　8 　　月　　19　　日

           刑事第八庭   審判長法　官　許雅婷

                              法  官  郭書綺

                              法  官  葉作航
以上正本證明與原本無異。
如不服本判決應於收受判決後20日內向本院提出上訴書狀，並應
敘述具體理由。其未敘述上訴理由者，應於上訴期間屆滿後20日
內向本院補提理由書(均須按他造當事人之人數附繕本)「切勿逕
送上級法院」。 

　　　　　　　　　　　　　　　書記官　林希潔　　　　　　　　
中　　華　　民　　國　　111 　年　　8 　　月　　22　　日

附表一：
編號 物品名稱 數量 1 中國信託銀行信用卡，卡號0000000000000000號   1張 2 中國信託銀行信用卡，卡號0000000000000000號   1張 3 國泰世華銀行信用卡，卡號0000000000000000號   1張 4 台新銀行信用卡，卡號0000000000000000號   1張 5 台新銀行信用卡，卡號0000000000000000號   1張 

附表二：時間均為民國，元為新臺幣
編號 信用卡 時間 刷卡方式 特約商店 刷卡金額 刷卡者 1 國泰世華銀行卡號0000000000000000號 （即附表一編號3） 109年4月25日上午5時41分許 線上刷卡 ITUNES 990元 吳亞倫或簡子豪 2 國泰世華銀行卡號0000000000000000號 （即附表一編號3） 109年4月25日上午5時44分許 線上刷卡 ITUNES 570元、570元、570元 吳亞倫或簡子豪 3 中國信託銀行卡號0000000000000000號信用卡（即附表一編號1） 109年4月25日上午6時49分許 線上刷卡 ITUNES 570元 吳亞倫或簡子豪 4 中國信託銀行卡號0000000000000000號 （即附表一編號2） 109年4月25日上午6時51分許 線上刷卡 ITUNES 570元 吳亞倫或簡子豪 5 國泰世華銀行卡號0000000000000000號 （即附表一編號3） 109年4月25日上午9時32分許 線上刷卡 ITUNES 30元 吳亞倫或簡子豪 

附表三：時間均為民國，元為新臺幣
編號 信用卡 時間 地點 特約商店 刷卡金額 刷卡者 1 國泰世華銀行卡號0000000000000000號 （即附表一編號3） 109年4月25日上午4時50分許（起訴書誤載為上午5時50分許，應予更正） 桃園市○○區○○路0段000號 北基加油站 600元 吳亞倫 2 中國信託銀行卡號0000000000000000號 （即附表一編號2） 109年4月25日上午8時8分許 桃園市○○區○○路0段000號 7-11便利商店 3,008元 吳亞倫 

附表四：時間均為民國，元為新臺幣
編號 信用卡 時間 地點 自動付款設備 刷卡金額 刷卡者 1 台新銀行卡號0000000000000000號 （即附表一編號5） 109年4月25日上午10時5分許 桃園市○○區○○街000號7-11便利商店 銀行ATM 預借現金(失敗)9,000元 吳亞倫 2 同上 （即附表一編號5） 109年4月25日上午10時5分許 桃園市○○區○○街000號7-11便利商店 銀行ATM 預借現金(失敗)9,000元 吳亞倫 3 同上 （即附表一編號5） 109年4月25日上午10時40分許 桃園市○○區○○路000號7-11便利商店 銀行ATM 預借現金(失敗)2萬元 吳亞倫 4 同上 （即附表一編號5） 109年4月25日上午10時41分許 桃園市○○區○○路000號7-11便利商店 銀行ATM 預借現金(失敗)2萬元 吳亞倫 5 台新銀行卡號0000000000000000號 （即附表一編號4） 109年4月25日晚間11時29分許 桃園市○○區○○路000號全家便利商店 銀行ATM 預借現金(失敗)1,000元 簡子豪 6 同上 （即附表一編號4） 109年4月25日晚間11時33分許 桃園市○○區○○路000號7-11便利商店 銀行ATM 預借現金(失敗)3,000元 簡子豪 

附表五：吳亞倫之宣告刑
編號 犯罪事實 主文 1 即事實欄 吳亞倫共同犯行使偽造準私文書罪，處有期徒刑伍月，如易科罰金，以新臺幣壹仟元折算壹日。 2 即事實欄 吳亞倫共同犯詐欺取財罪，處有期徒刑參月，如易科罰金，以新臺幣壹仟元折算壹日。 3 即事實欄 吳亞倫共同犯行使偽造私文書罪，處有期徒刑肆月，如易科罰金，以新臺幣壹仟元折算壹日。 4 即事實欄 吳亞倫共同犯以不正方法由自動付款設備取得他人之物未遂罪，處有期徒刑參月，如易科罰金，以新臺幣壹仟元折算壹日。 5 即事實欄 吳亞倫共同犯以不正方法由自動付款設備取得他人之物未遂罪，處有期徒刑參月，如易科罰金，以新臺幣壹仟元折算壹日。 

附錄本案論罪科刑法條全文：
刑法第210條
偽造、變造私文書，足以生損害於公眾或他人者，處5年以下有
期徒刑。
刑法第216條
行使第210條至第215條之文書者，依偽造、變造文書或登載不實
事項或使登載不實事項之規定處斷。
刑法第220條
在紙上或物品上之文字、符號、圖畫、照像，依習慣或特約，足
以為表示其用意之證明者，關於本章及本章以外各罪，以文書論
。
錄音、錄影或電磁紀錄，藉機器或電腦之處理所顯示之聲音、影
像或符號，足以為表示其用意之證明者，亦同。
刑法第339條
意圖為自己或第三人不法之所有，以詐術使人將本人或第三人之
物交付者，處5年以下有期徒刑、拘役或科或併科50萬元以下罰
金。
以前項方法得財產上不法之利益或使第三人得之者，亦同。
前二項之未遂犯罰之。
刑法第339條之2
意圖為自己或第三人不法之所有，以不正方法由自動付款設備取
得他人之物者，處3年以下有期徒刑、拘役或30萬元以下罰金。
以前項方法得財產上不法之利益或使第三人得之者，亦同。
前二項之未遂犯罰之。